臺灣高等法院高雄分院刑事裁定　　　　　　　　　　九十一年度聲再字第一二七號
　　再審聲請人　臺灣高等法院高雄分院檢察署
　　受 判決 人　　　甲○○
右列聲請人因被告侵占案件，對於本院九十年度上更（二）字第卅九號第二審確定判
決（臺灣高雄地方法院八十四年度易字第四○八三號，台灣高雄地方法院檢察署八十
四年度偵字第二九四七號），聲請再審，本院裁定如左：
      主      文
再審之聲請駁回。
      理      由
一、聲請再審意旨如附件聲請再審書所示。
二、按受無罪之判決確定後，發現確實之新証据，足認其有應受有罪判決之犯罪事實
    者，得為受判決人之不利益聲請再審，刑事訴訟法第四百二十二條第二款固定有
    明文。惟查：
（一）林商行公司設立時之股票用記名式，票面分為一股、五股、十股三種，由董事
      三人簽名蓋章加蓋公司圖章編號發行；又林謝月梅於五十一年十二月六日公司
      創立認股為四十六股，嗣於五十一年一月十一日各將二十股轉讓予林和靜及林
      啟義，餘六股，於五十三年六月二十三日轉讓五股予鐘淑娥，餘一股，於五十
      六年四月十三日因增資認股取得二十三股，復於五十七年間先後自陳情寮及鄭
      進楠處買得共計四十二股，餘六十六股，嗣於五十八年四月二十四日將所有股
      份六十六股全數轉讓予林啟義之情，業據證人林啟義（即告訴人四子）於原審
      證稱「伊母林謝月梅於五十八年四月二十四日將其所有之林商行公司股份六十
      六股轉讓予伊」等語（見原審(一)卷第三五頁），核與證人呂炎俊於原審及本院
      前審所證「五十一年林商行公司創立便在公司擔任會計及總務，公司股票發行
      、轉讓都是我實際負責。公司在五十三年初開始發行股票，股票股東如同意就
      放我這集中保管，‧‧‧林謝月梅股票放我那集中保管、印鑑章也放我那集中
      保管。我記憶中梅女五十七、五十八年就已沒有股票了，梅女股票過戶申請書
      都是我寫的，印鑑出讓人是我蓋的，受讓人是他們自己蓋的。我印象中梅女沒
      來辦，是其先生林有仁來辦的。梅女股票辦理過戶是林有仁指示，印鑑是股東
      同意集中保管的，不是甲○○指示的。梅女一開始便同意把其股票、印鑑放我
      那保管」（見原審(一)卷第一六五頁正反面），「（偵查卷）六二、六三頁（股
      票申請書）是林有仁來處理，我記得之後是甲○○出面處理的」（見原審(二)卷
      第二二四頁反面），「當時股票放在公司保管，是林有仁的意思，林謝月梅應
      無將股權轉讓被告，若轉讓，應會讓給債權人，被告無保管股票」（見本院前
      審卷第六四頁）等情相符。又告訴人現已無股份一節，亦據證人林啟清（即告
      訴人三子）及林啟雄（即告訴人二子）各於原審、本院更一審證述在卷（見原
      審卷第三六頁反面及本院更一卷第一三０頁反面、一三一頁）。此外，復有林
      商行公司公司章程第七條（見原審(二)卷第十頁）、股東名簿（見原審(二)卷第十
      八頁）、林謝月梅持股異動明細表（見偵卷第六一頁）、籌備會議記錄（見原
      審(一)卷第一一四頁），及股票過戶聲請書六紙（見偵卷第六二至六七頁）在卷
      可憑。足徵告訴人於林商行公司設立之初，雖有股份，但已於五十八年四月二
      十四日將其全部股份轉讓與其四子林啟義，自不可能於六十三年間尚有股份可
      資辦理信託登記為被告名義之事實，此已經原確定判決敘明。
（二）證人林有仁於原審亦證稱「伊原為林商行公司董事長，伊妻名義下之股票，曾
      向他人借貸而轉讓，而伊名義下之股票早於五十四年七月二十八日已全數轉讓
      予他人，而未持有股份，伊於六十三年十二月五日因退休之故乃基於父親身份
      所製作之分配表，甲○○分得原始股五十股，並將其妻及女林和靜共三十三股
      交由甲○○保管，故甲○○名義上共有八十三股，占林家原始股一百六十六股
      之百分之五十」等語（見原審(一)卷第三三頁反面、一一二頁、原審(二)卷第二二
      四頁反面），復有六十三年十二月五日分配比例表（見偵卷第四九頁）及八十
      三年五月二日、八十三年六月六日分配表附卷可憑（見偵卷第七、八頁），足
      認證人林有仁於六十三年十二月五日書立之分配比例表及當日所書之「六十三
      年十二月五日照舊股份一六六股比率分配，啟明佔舊股份半數八十三股，內中
      父母妹份在內，啟明五十股、父母妹三十三股，計八十三（股）、啟雄三十股
      、啟清二十股、啟義二十股、啟信十三股，計一六六（股），照此比率，永遠
      份（分）配，父仁記」，係依據林商行公司創立時之原始股（即該表所稱『舊
      股份』），而本於其為父之身分所定之分配比例，且該表著重於林氏家族款項
      之分配比例（此參該表之末所載「照此比率永遠分配」字義自明，倘係著重各
      人實際持股比例，則應就「父母妹三十三股」，究竟每人各佔股數為具體記載
      ，何況如前所述，證人林有仁於手書該表當時，本身早已未持股份），而非約
      定林氏家族各人實際持有林商行公司之股份，亦與林商行公司股東登記簿所載
      股權分配情形有別。是該證人林有仁於六十三年十二月五日書立之分配比例表
      及六十三年十二月五日之字條，應僅是『林氏家族款項之分配比例』，並非是
      各人實際之持股比例，此亦經原確定判決敘明。
（三）證人林有仁於原審亦證稱「林家公款用來支付家庭稅金」等情相符（見原審(一)
      卷第三四頁），又證人林啟雄於偵查中曾證稱林啟清向「林家公款」借款（見
      偵卷第九十頁）及證人林啟義於原審所述「我大哥、二哥湊組林家公款作為奉
      養父母的基金」等情（見原審(一)卷第三五頁反面），均足以證明確曾有林家公
      款存在之事實。本件林啟益所提証一借貸欄亦明林氏公司（林啟清經營）向林
      家公款借款一千六百八十萬元，亦足見確有林家公款存在之事實。
（四）聲請人所提出之証一即七十六年十二月廿五日重分配表是彩色影印本，並稱是
      影印自正本，然無論是彩色影印本或正本，均非屬原本。
    是原確定判決已詳予審酌認定告訴人林謝月梅於五十八年四月二十四日將其所有
    之林商行公司股份六十六股（於五十三年六月二十三日僅餘一股，於五十六年四
    月十三日因增資認股取得二十三股，復於五十七年間先後自陳情寮及鄭進楠處買
    得共計四十二股，共六十六股）轉讓予林啟義，斯時告訴人已無股份。至林有仁
    於六十三年十二月五日書立之分配比例表及六十三年十二月五日之字條已明載是
    『舊股折』，應僅是『林氏家族款項之分配比例』，並非是各人實際之持股比例
    ，此見該表之末所載「照此比率永遠分配」字義自明，倘係著重各人實際持股比
    例，則應就「父母妹三十三股」，究竟每人各佔股數為具體記載，何況如前所述
    ，證人林有仁於手書該表當時，本身早已未持股份，而非約定林氏家族各人實際
    持有林商行公司之股份，亦與林商行公司股東登記簿所載股權分配情形有別。又
    聲請人所提出之証一即七十六年十二月廿五日重分配表是彩色影印本，並稱是影
    印自正本，然無論是彩色影印本或正本，均非屬原本，而彩色影印本或正本，均
    不能送鑑定（僅原本能送鑑定）。其餘所附帳簿影本及計算，均僅係依林有仁於
    六十三年十二月五日及六十三年十二月五日所定之『林氏家族款項之分配比例』
    而製作之帳簿影本，仍不能証明是各股東之實際持股之比例。原確定判決已詳予
    指駁，聲請人所指尚無足以推翻原確定判決之認定，與發現確實新證據之情形不
    符，與再審要件不符，仍不能准許再審，其再審之聲請為無理由，應予駁回。
三、據上論結，應依刑事訴訟法第四百三十四條第一項，裁定如主文。
中      華      民      國    九十一    年      八      月     三十     日
                              臺灣高等法院高雄分院刑事第八庭
                                  審判長法官  郭雅美
                法官  裕斗
                                        法官  張盛喜
右正本證明與原本無異。
不得抗告。
                                  法院書記官  魏文常
中      華      民      國    九十一    年      九      月      三      日
